# 商场支付给商户的装修补贴，作为租赁激励，请问具体会计分录该如何做？

提问人：fuqumian 时间：2023-09-14 18:30:12
商场支付给商户的装修补贴，作为租赁激励，从租金收入总额中扣除，请问具体会计分录该如何做？看到有些解释说，商场在实际支付装修补贴时，将装修补贴确认为一项应收租赁款，不明白为什么确认为应收款项？能否将装修补贴直接确认为费用？

回答人：chenyiwei
如果对应的租赁属于经营租赁，则商场（出租人）在代承租人支付装修款时，可确认为一项长期待摊费用，在租赁期内按直线法摊销，摊销额作为对各期租赁收入的减项。